臺灣新竹地方法院民事裁定　　　　　　　 95年度重智字第4號
原　　　　告　韓商周星工程有限公司Jusung Engineering Co.,
　　　　　　　Ltd.
　　　　　　　　　　　　ngj.
法 定 代理人　丙○○
訴 訟 代理人　黃章典律師
　　　　　　　張哲倫律師
　　　　　　　陳長文律師
被　　　　告　美商業凱科技股份有限公司
兼法定代理人　乙○○
被　　　　告　應用材料科技股份有限公司(Applied Materials,
　　　　　　　Inc.)
　　　　　　　　　　　U.S..
兼法定代理人　甲○○○○○○ .
前列四人共同
訴 訟 代理人　陳彥希律師
　　　　　　　林哲誠律師
上列當事人間請求損害賠償事件，被告聲請命原告供訴訟費用之
擔保，本院裁定如下：
    主    文
原告應於本裁定送達後拾日內，為被告供訴訟費用擔保金新臺幣
貳佰捌拾貳萬捌仟元。
    理  由
一、按原告於中華民國無住所、事務所及營業所者，法院應依被
    告聲請，以裁定命原告供訴訟費用之擔保，並應於裁定中定
    擔保額及供擔保之期間，所定擔保額，以被告於各審應支出
    之費用總額為準，民事訴訟法第九十六條第一項、第九十九
    條分別定有明文。所謂被告於各審應支出之費用總額，係指
    法院預計被告於本案第一審至第三審訴訟程序中，可能支出
    各項訴訟費用之總額而言。又依民事訴訟法第四百六十六條
    之一、之三規定，對於第二審判決上訴，上訴人應委任律師
    為訴訟代理人，第三審律師之酬金，為訴訟費用之一部，並
    應限定其最高額，其酬金支給標準，由最高法院擬訂報司法
    院核定之。而依最高法院選任律師為訴訟代理人辦法及第三
    審律師之酬金支給標準第八條規定，法院裁定律師酬金時，
    應斟酌案情之繁簡、訴訟之結果及律師之勤惰，於民事財產
    權之訴訟，於訴訟標的金額百分之三以下，但最高不得逾新
    臺幣（下同）五十萬元，且當事人約定之酬金較低者，不得
    超過其約定。是第二審及第三審之裁判費及第三審律師之酬
    金，均應屬上開定擔保額之範疇，殆無疑義。
二、本件原告於中華民國無住所、事務所及營業所，其起訴請求
    被告應連帶給付原告三千萬元，被告聲請命原告供訴訟費用
    之擔保，原告則以其在我國有包含本件系爭專利權在內之數
    十件專利權，且原告另案於臺灣桃園地方法院為撤銷假處分
    已提存二筆一千三百萬元擔保金，符合民事訴訟法第九十六
    條第二項所指如原告在中華民國有資產足以賠償訴訟費用之
    情形，而主張被告本件訴訟費用擔保聲請無理由等語。然查
    ：原告於我國固享有本件系爭專利權，惟原告僅泛稱系爭專
    利權係有關液晶面版製造設備而有財產價值，並未提出具體
    證據證明系爭專利權價值若干，況系爭專利權經被告應用材
    料科技股份有限公司舉發，其有效性由經濟部智慧財產局審
    核認定中，而原告於另案之擔保金係預供賠償假處分債權人
    因撤銷假處分所受損害之用，是難認原告在我國有資產足以
    賠償訴訟費用，依前揭說明，被告之聲請並無不合。而本件
    第二審及第三審之裁判費各為四十一萬四千元，第三審律師
    之酬金，於訴訟標的金額百分之三以下，但最高不得逾五十
    萬元之範圍內支給，而被告既陳明就本案預估第三審律師酬
    金約每位被告各為五十萬元，是每位被告暫以第三審律師酬
    金之最高額五十萬元作為基準，預計被告於本案訴訟程序中
    ，可能支出各項訴訟費用之總額合計為二百八十二萬八千元
    。爰依法裁定如主文。
中　　華　　民　　國　　96　　年　　4 　　月　　20　　日
                  民事第二庭    法　官　 黃美盈
以上正本係照原本做成。
如對本裁定抗告須於裁定送達後十日內向本院提出抗告狀。
中　　華　　民　　國　　96　　年　　4 　　月　　20　　日
                                 書記官　鍾佩芳
